【裁判字號】    97,易,1656
【裁判日期】    970513
【裁判案由】    加重竊盜
【裁判全文】
臺灣臺中地方法院刑事判決              97年度易字第1656號
公  訴  人  臺灣臺中地方法院檢察署檢察官
被      告  乙○○
                      8
上列被告因加重竊盜案件，經檢察官提起公訴（97年度偵字第79
70號），本院改依簡式審判程序審理，茲判決如下：
    主  文
乙○○攜帶兇器竊盜，累犯，處有期徒刑柒月。
    犯罪事實
一、乙○○前因違反毒品危害防制條例、贓物等案件，分別經本
    院以89年度訴字第397號、91度豐簡字第157號判處有期徒刑
    9 月、4月、6月確定，並定應執行刑1年5月，甫於民國94年
    12月28日執行完畢。詎猶不知悔改，於97年3月31日凌晨3時
    30分許，在臺中市○區○○路217 號前，見甲○○所管領，
    為其妹洪凌嘉所有之車牌號碼YJW-207 號重型機車停放路旁
    ，竟意圖為自己不法之所有，於路旁撿拾螺絲起子1 支後，
    持上開足供兇器使用之螺絲起子啟動機車電門，嗣準備騎乘
    機車離開時，為甲○○當場發現，乃棄車逃逸，經甲○○協
    同在場之黃森泉，在臺中市○○路與五權路口，將乙○○逮
    捕，再報警處理而查獲，並扣得螺絲起子1 支。
二、案經甲○○訴由臺中市警察局第一分局報告臺灣臺中地方法
    院檢察署檢察官偵查起訴。
    理  由
一、程序部分：簡式審判程序不適用傳聞法則
  (一)按簡式審判程序之證據調查，不受刑事訴訟法第159條第1項
    規定之限制，刑事訴訟法第273條之2定有明文。此乃因簡式
    審判程序，貴在審判程序之簡省便捷，故調查證據之程序宜
    由審判長便宜行事，以適當之方法行之即可；又因被告對於
    犯罪事實並不爭執，可認定被告亦無行使反對詰問權之意，
    因此有關傳聞證據之證據能力限制規定無庸予以適用。
  (二)本件證人甲○○、黃森泉於警詢中所為之陳述，雖為審判外
    之言詞陳述，其性質為傳聞證據；惟本件訴訟係適用簡式審
    判程序，有審判筆錄在卷可稽，是其於警詢中所為之證言，
    自均得作為認定事實之證據。
二、認定犯罪事實及量刑審酌之依據：
  (一)被告乙○○之自白。
  (二)證人甲○○、黃森泉之證述。
  (三)台中市警察局第一分局搜索扣押筆錄、贓物認領保管單、
    YJW-207車籍基本資料查詢、行車執照各1份，及扣案物品相
    片4 張。
三、按刑法第321 條第1項第3款之攜帶兇器竊盜罪，係以行為人
    攜帶兇器竊盜為其加重條件，此所謂兇器，其種類並無限制
    ，凡客觀上足對人之生命、身體、安全構成威脅，具有危險
    性之兇器均屬之，且祇須行竊時攜帶此種具有危險性之兇器
    為已足，並不以攜帶之初有行兇之意圖為必要。螺絲起子為
    足以殺傷人生命、身體之器械，顯為具有危險性之兇器。最
    高法院79年台上字第5253號判例足資參照。又本件被告行竊
    之螺絲起子，雖係路旁拾獲，非被告所有，惟既於行竊之際
    持有兇器，仍應論以加重竊盜罪，最高法院78年台上字第44
    22號判決，亦同此見解。
四、另按竊盜罪既遂與未遂之區別，應以所竊之物已否移入自己
    權力支配之下為標準。若已將他人財物移歸自己所持有，即
    應成立竊盜既遂罪。至其後將已竊得之物遺棄逃逸，仍無妨
    於該罪之成立，最高法院17年上字第509 號亦著有判例足憑
    。本件被告竊取機車，業已啟動電門，顯已將該機車置於自
    己實力支配之下，自應論以竊盜既遂罪。
五、核被告乙○○所為，係犯刑法第321 條第1項第3款之加重竊
    盜既遂罪。被告有事實欄所載前科，其受有期徒刑之執行完
    畢後，五年內故意再犯本件有期徒刑以上之罪，為累犯，應
    依法加重其刑。爰審酌被告正值青壯，身強體健卻不思努力
    ，反而覬覦被害人之財物，惡性非輕，惟犯後坦承犯行態度
    良好，且所竊得之財物價值非鉅等一切情狀，予以量處如主
    文所示之刑。玉扣案之螺絲起子1 支雖為被告竊取機車所用
    之物，惟係被告於路旁所拾獲，不能證明係被告所有，自不
    為沒收之宣告，併此敘明。
據上論斷，應依刑事訴訟法第273 條之1第1項、第299條第1項前
段、第310 條之2、第454條第1項，刑法第321條第1項第3款、第
47條第1 項，刑法施行法第1條之1第1項、第2項前段，判決如主
文。
中    華    民    國    97     年    5    月    13    日
                  刑事第六庭  法  官  高英賓
上正本證明與原本無異。
如不服本判決，應於收受送達後10日內向本院提出上訴書狀（應
敘述具體理由並附繕本）。
上訴書狀如未敘述理由，應於上訴期間屆滿後20日內補提理由書
於本院。
                              書記官  司立文
中    華    民    國    97    年    5     月    13    日
附錄論罪科刑法條：
中華民國刑法第321條
犯竊盜罪而有左列情形之一者，處6月以上、5年以下有期徒刑：
一  於夜間侵入住宅或有人居住之建築物、船艦或隱匿其內而犯
    之者。
二  毀越門扇、牆垣或其他安全設備而犯之者。
三  攜帶兇器而犯之者。
四  結夥三人以上而犯之者。
五  乘火災、水災或其他災害之際而犯之者。
六  在車站或埠頭而犯之者。
前項之未遂犯罰之。


司法院資訊處製作；財團法人民間司法改革基金會備份。
